【裁判字號】    97,上更(二),40
【裁判日期】    970919
【裁判案由】    偽造文書
【裁判全文】
臺灣高等法院刑事判決              97年度上更(二)字第40號
上  訴  人
即  自訴人  魏樹鴻
承受訴訟人  丙○○
自訴代理人  王志哲律師
被      告  乙○○
            甲○○○
上列上訴人因被告偽造文書案件，不服臺灣臺北地方法院88年度
自字第1126號，中華民國90年10月24日第一審判決（併辨案號﹕
臺灣板橋地方法院檢察署88年度偵字第24767號），提起上訴，
經判決後，由最高法院第二次發回更審，本院判決如下：
    主  文
上訴駁回。
    理  由
一、自訴意旨略以：自訴人魏樹鴻（民國95年9月3日死亡，由其
    子丙○○承受訴訟）所擁有台北縣永和市○○○路○段85巷4
    弄4號3樓及土地持分，於民國86年2月21日始與台鳳股份有
    限公司（下稱台鳳公司）在臺灣桃園地方法院以86年度公字
    第20322號公證簽立雙方合建契約書，完成簽約後，自訴人
    始知因被告等早於84年11月間就以偽造自訴人之土地使用權
    同意書和偽刻印章，向臺北縣政府工務局申請建築執照，經
    該局核發建築執照；然自訴人在86年2月雙方公證簽約以前
    ，從未提供土地使用權同意書和印章，或授權委託予台鳳公
    司和歐寶建設事業股份有限公司（下稱歐寶公司）或同意被
    告等向主管機關申請建築執照，且本案雖由歐寶公司代台鳳
    公司具名申請而取得建築執照，然同案被告黃葉冬梅（經判
    決無罪確定）為台鳳公司董事長、同案被告黃宗宏（經判決
    無罪確定）實際負責台鳳公司業務之人，被告甲○○○為歐
    寶公司董事長、被告乙○○為實際負責歐寶公司業務之人，
    而台鳳公司與歐寶公司為結盟關係，被告甲○○○、乙○○
    等為了達成儘速共同興建房屋以達成其獲利的目的，而共同
    實行或共謀施行連續偽造自訴人之土地使用權同意書、偽刻
    印章，並持向台北縣政府工務局申請建築執照，以達成儘速
    取得建築執照的目的，且並未將自訴人列為起造人，足生損
    害於自訴人，因認被告等共同涉有刑法第210條、第214條、
    第216條、第217條偽造文書罪嫌云云。
二、按犯罪事實應依證據認定之，無證據不得認定犯罪事實。又
    不能證明被告犯罪者，應諭知無罪之判決，刑事訴訟法第15
    4條第2項、第301條第1項分別定有明文。又被害人所述被害
    情形如無瑕疵可指，而就其他方面調查又與事實相符，其供
    述始足據為判決之基礎；且自訴人之指訴，係以使被告受刑
    事訴追為目的，是其陳述是否與事實相符，仍應調查其他證
    據以資審認（最高法院32年上字第657號、52年台上字第130
    0號判例參照）。又事實之認定，應憑證據，如未能發現相
    當證據，或證據不足以證明，自不能以推測或擬制之方法，
    為裁判基礎；且認定犯罪事實所憑之證據，雖不以直接證據
    為限，間接證據亦包括在內；然而無論直接或間接證據，其
    為訴訟上之證明，須於通常一般之人均不致有所懷疑，而得
    確信其為真實之程度者，始得據為有罪之認定，倘其證明尚
    未達到此一程度，而有合理之懷疑存在時，事實審法院復已
    就其心證上理由予以闡述，敘明其如何無從為有罪之確信，
    因而為無罪之判決，尚不得任意指為違法，最高法院40年台
    上字第86號及76年台上字第4986號判例可資參照。
三、本件自訴人上訴意旨略以：
    (一)本案建造執照，被告甲○○○、乙○○等為了達成儘速共
      同興建房屋以達成其獲利的目的，而共同實行或共謀施行
      連續偽造自訴人之土地使用權同意書、偽刻印章，持向台
      北縣政府工務局申請建築執照，以達成儘速取得建築執照
      的目，於84年8月30日提出第1次申請，其時因尚未與自訴
      人簽約，必不能獲准，亦可反證被告尚未取得自訴人部分
      之土地使用權同意書，亦即此時被告應尚未偽造本件之土
      地使用權同意書。84年5月23日自訴人與新宏公司簽訂合
      建契約，新宏開發股份有限公司（下稱新宏公司）旋於同
      年6月6日第2次掛件申請建造執照，惟因新宏公司未履行
      契約所訂條件致契約不生效力，第2次申照作業仍將不能
      獲准，而改正期限將於84年12月5日屆至，被告為爭取時
      效（台北縣即將施行高容積率，可建面積將減少），自有
      偽造之動機及目的。
    (二)被告雖偽造土地使用權同意書矇騙取得執照，然宥於法定
      開工期限將屆及需自訴人配合拆除地上物始能動工，被告
      始與自訴人簽訂合建契約，並於86年2月21日完成公證。
    (三)本件自始由台鳳公司提供主要之資金，立於主導地位，另
      由新宏公司負責出面與自訴人簽約，歐寶公司則具名為建
      造執照之申請。
四、訊據乙○○否認有何偽造文書犯行，辯稱：之前跟他接觸的
    人不是我，我沒有偽造文書；丙○○將時間搞錯了，申請建
    造等時間我都沒有參與等語（見本院更(二)審卷97年4月11日
    及8月29日審判程序筆錄）；甲○○○於本院97年8月29日最
    後審理期日，雖未到庭陳述，惟於原審法院審理時否認有前
    開犯行，辯稱：我雖是負責人，但業務上，我先生（即乙○○）較清楚等語（見原審法院卷(一)第84頁訊問筆錄）。
五、經查：
    (一)本件土地開發建築案件，新宏公司、歐寶公司與臺鳳公司
      先後有合作關係。1.多數地主係與新宏公司洽談合建及簽
      約之事實，業據證人即地主張維芬、陳蘭芳、劉念慈、陳
      志祥等證述在卷（見原審卷(二)第185、186頁、第81頁），
      證人陳志祥證稱：84年時由陳志淩代表新宏公司與我們簽
      約等語（見原審卷(二)第81頁），自訴人自承接洽、簽約之
      對象均為新宏公司之丁○○及仲介人陳志淩，並於84年5
      月23日與新宏公司簽訂合建契約等情（見原審卷(一)第251
      、319頁）；此與證人何火壽、丁○○、陳志淩所述，亦
      相吻合（見原審卷(三)第4、73頁、原審卷(二)第119、154、
      155頁）；2.又歐寶公司與新宏公司自始即有合作關係，
      乙○○供述：「以歐寶公司名義申請（建造執照）」，但
      「用新宏公司（名義）和地主簽約，其中是我從中協調」
      （見原審卷(一)第318頁）；「戊○○是中間人，他跟地主
      協調好以後再來找建商，我是歐寶公司人員，新宏公司認
      為住戶中有建設公司（指歐寶公司），若是不協調，他們
      難以做得成功，所以他們說要和我們合作，各佔百分之50
      ，那些住戶大都是我的鄰居，而在整合地主的時候，新宏
      公司就倒閉了，新宏公司在整合地主中所有的款項都是我
      支出去的。…我是歐寶公司實際負責人，與新宏公司是合
      作關係」（見本院上訴審卷第88頁、第168頁）。3.另依
      台鳳公司之年報（見原審卷(三)第299、300頁）及該公司84
      年之財務報表記載有永和案140,000,000元之土地開發費
      及已投入205,904,764元之成本等情（見原審卷(三)第239、
      240頁），可知台鳳公司係84年起投資本建築案，此與該
      公司與新岩公司（按與新宏公司同董事長，均為何火壽─
      見本院前審卷合作契約書）於84年1月27日針對本案簽訂
      之「合作契約書」之記載正吻合；細繹該合作契約書，約
      定由新岩公司統籌負責與地主間之協調分屋、互易、補償
      及設計監造、申請建造執照、房屋建造及使用執照之取得
      等事宜，台鳳公司則先墊付土地開發費用2億元，並分擔
      營造費用及設計監造費用6億4千萬元（見契約第3、4條）
      ，與前開年報及財務報表之記載正相符合。證人何火壽證
      稱：新宏（岩）、台鳳、歐寶公司均有一部分股份，台鳳
      公司在83年底有參與投資，但只投資資金，並未出面，因
      台鳳是上市公司，認為地主太多，很複雜，但是一個投資
      機會（見原審卷(三)第76頁），是台鳳公司參與資金之投資
      ，對於與地主之協調、建造、監造等事宜，則由新宏公司
      負責，合先敘明。
    (二)自訴人所主張台北縣工務局所核發之「85永建字第210號
      」建造執造中84年11月30日有關其個人土地使用權同意書
      有偽造之情形，然依據證人張世昌即己○○建築師事務所
      職員證稱：當初土地使用權同意書是由業主新宏公司提供
      ，而起造人在建築執照之申請人雖為歐寶公司，然起造人
      不一定要用同一個人名字，可用別人的名字等語（見原審
      89 年5月8日訊問筆錄），又證人丁○○即新宏公司副總
      經理證稱：土地使用權同意書是由新宏公司提供等語（分
      別見原審89年8月4日、8月28日原審訊問筆錄），證人己○○建築師於本院審理時證稱：當初很有可能是掛件之後
      ，文件不足，要求補正，補正資料的時間拖的比較晚。是
      否補正，時間太久，記不得了，實施容積率係分階段實施
      ，確實時間不記得。土地的文件都是由業主、建設公司提
      供，我們查核沒問題，送到縣政府後，再核對印章、原本
      部分，這部分是縣政府作資料的核對，不屬於建築師的業
      務，本件係為了搶照等語（見本院更(一)審卷94年12月6日
      審理筆錄）。其於原審證稱：起造人要用歐寶公司之名義
      ，是由業主新宏公司決定，而土地使用權同意書是由新宏
      公司所提供（見原審89年8月28日訊問筆錄），另證人戊○○於本院審理時亦證稱：伊從83年開始接觸這個案子，
      至85年提給臺鳳公司時，土地使用同意書有7個人沒有蓋
      章，自訴人之土地使用同意書何人蓋章忘記了等語（見本
      院更(一)審卷95年9月26日審理筆錄），其於原審證稱：在
      83年時，因為聽說台北縣要實施高層建築法，大概可能只
      剩下15層，於是先要求地主先蓋土地使用權同意書，當時
      之日期、建商欄皆是空白，而且包括自訴人的兒子也拿給
      伊蓋，而在83年6、7月時，將土地使用權同意書交給何火
      壽，因為乙○○是歐寶建設之負責人，與何火壽很熟，何
      火壽則先請建築師掛件，合約書是事後再簽，因為伊給建
      築公司的是空白日期，因為伊不知道何時找到建商等語（
      見原審(二)89年8月28日訊問筆錄），再證人即其他合建戶
      張維芬、陳蘭芳、劉念慈亦均證稱：當初因為怕台北縣實
      施高層建築，所以先在土地使用權同意書上蓋章，當時是
      由戊○○到家裡面蓋的，當時是在還沒有和新宏公司簽約
      前蓋的等語（見原審卷(二)89年9月11日訊問筆錄），另證
      人何火壽即新宏公司負責人證稱：因為當初要實施容積率
      ，所以就先申請建照，當時申請同意書是由戊○○拿過來
      ，先拿去掛號，而當初用歐寶公司名義申請是因為只是先
      去掛號，而歐寶公司是與新宏公司合作等語（見原審卷(三)
      90年3月5日訊問筆錄），由以上證人證言可知，在84年之
      前申請建築執照皆由新宏公司所為並提供相關資料予己○○建築師，與歐寶公司無關，縱使自訴人主張上開土地使
      用權同意書其並未同意蓋章被偽造，然並無法證明與乙○○、甲○○○等2人有何相關聯，自訴人並無法證明乙○○、甲○○○等有何偽造上開土地使用權同意書之行為。
      上訴人即承受訴訟人丙○○於刑事補充自訴理由狀稱：系
      爭84年11月30日期之土地使用權同意書之地主包括丁○○
      ，而丁○○係於84年11月1日自原地主施佛欽受讓系爭永
      和市○○段82、82之1地號之持分，如此，證人戊○○殊
      無可能於83年6、7月間即以丁○○為土地所有權人製作土
      地使用權同意書，可見系爭土地使用權同意書係於84 年
      11月30日所製作，而非於83年6、7月間即已製作完成交付
      予何火壽等語，並提出土地使用權同意書、土地登記簿謄
      本影本（見本院更(一)審卷第208至217頁）。惟按，認定犯
      罪事實應依證據，為刑事訴訟法所明定，故被告否認犯罪
      事實所持之辯解，縱屬不能成立，仍非有積極證據足以證
      明其犯罪行為，不能遽為有罪之認定（最高法院30年上字
      第1831號判例參照）。
    (三)又前開證人戊○○證稱：在83年時，因為聽說台北縣要實
      施高層建築法，大概可能只剩下15層，於是先要求地主先
      蓋土地使用權同意書，當時之日期、建商欄皆是空白，而
      且包括自訴人的兒子也拿給伊蓋，而在83年6、7月時，將
      土地使用權同意書交給何火壽，因為乙○○是歐寶建設之
      負責人，與何火壽很熟，何火壽則先請建築師掛件，合約
      書是事後再簽，因為伊給建築公司的是空白日期，因為伊
      不知道何時找到建商等語（見原審卷(二)89年8月28日訊問
      筆錄），所證與證人己○○建築師、張世昌、丁○○、張
      維芬、陳蘭芳、劉念慈等人所證情節，均相吻合，應認為
      實在，足認於83年間，當事人聽聞台北縣擬實施高層建築
      法，減縮容積率，地主之自訴人提供土地使用權同意書或
      蓋章授權申請人書立土地使用權同意書，申請建築執照，
      以搶高建築面積，應為理所當然，此與其嗣後是否簽立建
      築合約，要為二事，且本件自訴人與台鳳公司於86年1月
      21日所簽訂之合建契約，其中第2條條文約定﹕「依台北
      縣工務局建照捌伍永建字第貳壹零號之所有記載為準」等
      語，可知自訴人與台鳳公司訂立合建契約時，已知有前開
      建築執照存在，而申請建照需要地主之土地使用權同意書
      ，若自訴人前未提供土地使用權同意書（日期及建商可能
      空白）或蓋章授權申請人書立土地使用權同意書，則其與
      台鳳公司訂立合建契約時，理應質疑上述建照，然自訴人
      並未質疑，並同意簽訂合建契約，自訴人主張其並不知系
      爭土地使用權同意書，該土地使用權同意書為經人偽造云
      云，顯不符常理。雖自訴人於84年5月3日與新宏公司簽訂
      合建契約書，由自訴人提供其所有座落於台北縣永和市○○段82、82—1地號，權利範圍持分面積34.2平方公尺之
      土地1筆與新宏公司合建，依據合建契約條款第9條第1項1
      約定：「乙方（即新宏公司）應於簽訂本合建契約時簽發
      商業本票2張、面額各為1千萬元整，均由乙方公司交由甲
      方保管，且均應載明發票日，並將本票資料載入合約。」
      ，第15條約定：「本合約需由法院公證。」，第12條第2
      項約定：「本契約有關之附件、圖表及加註條款、通知書
      等，均視同本約條款」，因新宏公司並未與自訴人前往法
      院公證以及提供商業本票，顯然該合建契約僅成立，然並
      未生效，此有新宏公司與自訴人間之合建契約附卷可稽，
      然此與83年間，自訴人是否提供土地使用權同意書或日期
      、建商欄等空白之土地使用權同意書俾供申請建築執照及
      該土地使用權同意書是否經偽造，均屬無涉，縱使自訴人
      所指之土地使用權同意書係偽造，亦無證據證明與被告等
      2人有何關聯。
    (四)依卷內資料，台北縣政府工務局於85年1月10日核發之「
      捌伍永建字第貳壹零號」建造執照（領照日期為85年3月5
      日），係於83年8月間即以歐寶公司（代表人甲○○○）
      等10人名義向台北縣政府提出申請，但係爭之「土地使用
      權同意書」上所記載之日期則為84年11月30日，有上開申
      請書、同意書及建造執照之影本在卷可稽（見原審卷(一)第
      121頁、第138頁、第205頁）。證人己○○建築師於原審
      法院審理時具結證稱：有可能那時是補正過的土地使用同
      意書。建築單位要審查這麼大的案件的營建執照，會要求
      我們補齊文件，有可能是當初我們沒有準備齊全，所以要
      我們補正，所以日期才會差這麼多等語（見原審法院卷(二)
      第152頁訊問筆錄）。惟查台北縣工務局83年12月6日83北
      工建字8409號函係以歐寶公司申請本件建築執照，因申請
      書及起造人名冊不合規定，要求該公司改正，至於土地使
      用權同意書部分，並無不齊全或不合規定之情形，有該函
      影本在卷可憑（見本院上訴審卷第181頁）。是證人己○○此部分證言與事實不符，尚無可採。
    (五)另自訴人指訴歐寶公司與新宏公司自始即有合作關係（見
      原審卷(二)第121頁）。乙○○亦供述：「以歐寶公司名義
      申請（建造執照）」，但「用新宏公司（名義）和地主簽
      約，其中是我從中協調」（見原審卷(一)第318頁）；「戊○○是中間人，他跟地主協調好以後再來找建商，我是歐
      寶公司人員，新宏公司認為住戶中有建設公司（指歐寶公
      司），若是不協調，他們難以做得成功，所以他們說要和
      我們合作，各佔百分之50，那些住戶大都是我的鄰居，而
      在整合地主的時候，新宏公司就倒閉了，新宏公司在整合
      地主中所有的款項都是我支出去的。…我是歐寶公司實際
      負責人，與新宏公司是合作關係」（見本院上訴審卷第88
      頁、第168頁）。依上開事證固亦顯示，歐寶公司於「整
      合地主」時，至少於83年8月間以歐寶公司名義提出申請
      之前，已經參與其事，並與新宏公司有合作關係，然提出
      申請之土地使用權同意書既均經由新宏公司提供如前述，
      歐寶公司與新宏公司縱自始即有合作關係，土地使用權同
      意書是否偽造，亦與歐寶公司或乙○○、甲○○○等2人
      無必然之關係，更遑論乙○○、甲○○○等2人犯罪。自
      訴人雖指陳新宏公司84年8月就倒閉，剩下的建設公司只
      剩下歐寶公司，84年11月的使用同意書當然是歐寶公司偽
      造的云云，然無證據證明新宏公司84年8月就倒閉之事實
      ，所述顯屬推論之語，尚無可採。另自訴人再稱：建造執
      照83年8月掛號，當然應該要有土地使用同意書，所以83
      年8月就有1份土地使用同意書，直到被退件，就將該同意
      書抽掉，83年12月主管機關退件，沒有要歐寶公司提出土
      地使用同意書，可見83年8月就有1份偽造的土地使用同意
      書，不論是哪一件土地使用同意書，均係偽造的。另外除
      了土地使用同意書外，拆除同意書、切結書也是用同一顆
      印章云云，渠認歐寶公司請建築執照，當然偽造土地使用
      同意書，要屬臆測之語，另其認除了土地使用同意書外，
      拆除同意書、切結書是用同一顆印章，亦屬偽造云云，亦
      純係推論之語而不可採。復認案外人之土地所有權人丁○○是在84年11月1日才取得土地所有權，所以同意書不可
      能83年就做好，一定是在84年11月以後才完成云云，然並
      無證據以實其說，其推論乙○○、甲○○○等二人犯罪，
      亦非可採。
    (六)乙○○於原審法院審理時自承「用地主名義簽約，是用新
      宏公司和地主簽約，其中是我從中協調，那些是正式簽約
      ，應是合法合約，所有地主都是這樣簽約」（見原審法院
      卷(一)第318頁）；於本院審理時稱「我是歐寶公司的職員
      ，剛開始我和新鴻（宏）不認識，新鴻認為住戶中有建設
      公司（指歐寶公司），若是不協調，他們難以做得成功，
      所以他們說要和我們合作，各佔50%，那些住戶大都是我
      的鄰居，而在整合地主的時候，新宏公司就倒閉了，新宏
      公司在整合地主中所有的款項都是我支出去的」（見本院
      上訴審卷第88頁）。另證人陳文祥於原審證稱「（問當初
      授權書的印章是何人提供的？）是由歐寶公司代刻的」（
      見原審法院卷(二)第83頁）。且證人新宏公司負責人何火壽
      於原審並證稱「我在84年8月發生財務危機……」（見原
      審法院卷(三)第76頁）。而己○○建築師事務所係於84年10
      月12日受歐寶公司委任辦理請領建築執照，亦有委託書附
      卷可查（見本院更(一)審卷第233頁）。惟按，刑事訴訟法
      第156條第2項規定，被告雖經自白，仍應調查其他必要之
      證據，以察其是否與事實相符。立法目的乃欲以補強證據
      擔保自白之真實性；亦即以補強證據之存在，藉之限制自
      白在證據上之價值。而所謂補強證據，則指除該自白本身
      外，其他足資以證明自白之犯罪事實確具有相當程度真實
      性之證據而言。雖其所補強者，非以事實之全部為必要，
      但亦須因補強證據與自白之相互利用，而足使犯罪事實獲
      得確信者，始足當之（最高法院74年台覆字第10號判例意
      旨參照）。乙○○雖自承用地主名義簽約，惟仍無積極證
      據證明乙○○、甲○○○有偽造文書之犯行。
    (七)又自訴人雖提出證人杜麗華之土地使用權同意書亦被偽造
      ，而證人杜麗華亦證稱：伊並無同意簽訂土地使用權同意
      書等語（見原審法院卷(三)90年4月9日訊問筆錄），然縱使
      證人杜麗華之土地使用權同意書係被偽造，然亦無法由此
      證明即為乙○○、甲○○○等人所為，故自訴人此部分之
      主張亦無法證明乙○○、甲○○○犯罪。
    (八)自訴人聲請鑑定本案之使用權同意書是否留有自訴人代理
      人、陳志淩、丁○○、何火壽、己○○等人之指紋部分，
      經本院前審送請內政部警政署刑事警察局鑑定結果，已無
      法辨明（見該局91年3月18日刑紋字第0910046937號鑑驗
      書），然如前所述，實無證據證明乙○○、甲○○○等二
      人與土地使用權同意書之取得有任何指使、教唆或其他直
      接之犯罪關連，自難據此作為不利被告之認定。
    (九)自訴人聲請查明由何人支付己○○建築師申請建築執照之
      酬金，證人己○○建築師於本院更(二)審審理時具結證稱：
      主要還是跟新宏公司聯繫，之後新宏財務困難後就交給台
      鳳公司等語（見本院更(二)審卷第100頁審判程序筆錄）。
      經本院函詢臺灣省建築師公會台北市連絡處，該處函覆本
      院略稱：本案件座落於台北縣及人段75筆地號，於83年8
      月24日至本處辦理掛號，預繳設計費新台幣10,838,380元
      整，其本處代收酬金專戶資料詳附件一。85年4月16日建
      照核准補繳設計費6,174,772元整，其本處代收酬金專戶
      資料詳附件二（見本院更(二)審卷附臺灣省建築師公會台北
      市連絡處函）。經查83年8月24日存入票據金額10,838,38
      0元之委託人為歐寶建設事業股份有限公司代表人甲○○○及何火壽，85年4月16日匯款新台幣6,174,772元予臺灣
      省建築師公會台北市連絡處者為己○○建築師事務所。此
      項函查所得資料，經核與被告是否成立犯罪無涉，自難為
      不利被告之認定。
    (十)證人丁○○經本院二次合法傳喚仍未到庭，惟本案事實已
      明，核無再次傳訊之必要。
    (十一)綜上所述，本件尚難認乙○○、甲○○○有何偽造自訴人
      土地使用權同意書以及偽刻印章之行為，事實甚屬明確，
      是自訴人聲請傳喚何火壽，雖傳喚無著，然已無必要再與
      傳喚，應予敘明。此外，本院復查無其他積極之證據，足
      認乙○○、甲○○○等二人確有自訴人指訴之犯行，不能
      證明被告等犯罪，揆諸前揭規定，自應依法為無罪判決之
      判決，原審因而為乙○○、甲○○○等人無罪之諭知，核
      無不合，自訴人上訴指摘原判決不當，核無理由，應該駁
      回。
六、又檢察官移送併辦之部分，與本案判決之事實同一，本院自
    應併予審酌，附此敘明。
七、被告甲○○○經合法傳喚，無正當理由不到庭，爰不待其陳
    述，逕行判決。
據上論斷，應依刑事訴訟法第368條、第371條，判決如主文。
中    華    民    國    97    年     9    月    19    日
                  刑事第十二庭  審判長法  官   蔡永昌
                                      法  官   蔡新毅
                                      法  官   陳榮和
以上正本證明與原本無異。
自訴人如不服本判決，應於收受送達後十日內向本院提出上訴書
狀，其未敘述上訴之理由者並得於提起上訴後十日內向本院補提
理由書（均須按他造當事人之人數附繕本）。
                                      書記官   林吟玲
中    華    民    國    97    年     9    月    19    日


司法院資訊處製作；財團法人民間司法改革基金會備份。
